【裁判字號】    92,交聲,755
【裁判日期】    920731
【裁判案由】    違反道路交通管理處罰條例聲明異議
【裁判全文】
臺灣臺北地方法院交通事件裁定                    九十二年度交聲字第七五五號
    原處分機關  臺北市交通事件裁決所
    異  議  人
    即受處分人  甲○○  男  五十四歲(民國三十七年八月二十六日生)
右列異議人即受處分人因違反道路交通管理處罰條例案件，對於臺北市交通事件裁決
所九十二年六月十二日所為之處分（原處分：北市裁三字第駕裁二二─ＡＡ0000
000號），聲明異議，本院裁定如左：
    主  文
異議駁回。
    理  由
一、按汽車駕駛人，爭道行駛有左列情形之一者，處新臺幣六百元以上一千八百元以
    下罰鍰：(一)不按遵行之方向行駛者；又汽車駕駛人有左列各款所列條款之一者，
    除依原條款處罰鍰外，並予記點：(一)有第三十三條、第三十八條第一項、第四十
    條第一項、第四十五條、第四十七條第一款至第四款、第四十八條、第四十九條
    或第六十條第一項、第二項第一款至第三款情形之一者，各記違規點數一點，道
    路交通管理處罰條例第四十五條第一項第一款、第六十三條第一項第一款分別定
    有明文。
二、本件異議人即受處分人甲○○所有之車牌號碼Ｂ四─二四八號營業用小客車，於
    民國九十二年三月二十八日上午七時四十五分許調撥車道時段，行經臺北市○○
    ○路○段調撥車道路段北往南第一車道時，提前逆向行駛非調撥之來車道，不按
    遵行之方向行駛，經臺北市政府警察交通警察大隊局警員拍攝照片逕行舉發，嗣
    經臺北市交通事件裁決所以異議人違反道路交通管理處罰條例第四十五條第一項
    第一款規定裁處罰鍰新臺幣九百元，並依同條例第六十三條第一項第一款規定記
    違規點數一點之事實，有臺北市政府警察局北市警交大字第ＡＡ0000000
    號舉發違反道路交通管理事件通知單、臺北市交通事件裁決所北市裁三字第駕裁
    二二─ＡＡ0000000號違反道路交通管理事件裁決書各一件及採證舉發照
    片二幀存卷可憑。異議人雖辯稱：違規照片看不出有違規事實云云。惟查，觀諸
    上開違規採證照片，清楚顯示車牌號碼Ｂ四─二四八號營業用小客車從上址調撥
    車道駛出，逆向行駛非調撥之來車道，此有上開違規採證照片可參，是異議人空
    言辯稱違規採證照片上看不出有違規事實云云，諉不足採。又按交通警察掣單舉
    發違反道路交通管理處罰條例所列之違規事實，本質上為行政處分，係公務員基
    於職務上之權力，依法就特定之具體事件所為之具公法上效果之單方行政行為，
    基於公務員為公法上行為具有公信力之原則，該行政行為當可被推定為真正，本
    件異議人並未舉出任何證據證明員警舉發有何違誤情事，是以異議人以上開情詞
    置辯，尚無足採信。從而原處分機關據以依法處分，核無違誤，本件異議為無理
    由，應予駁回。
據上論斷，應依道路交通案件處理辦法第十九條，裁定如主文。
中      華      民      國    九十二    年      七      月    三十一    日
                                      臺灣臺北地方法院交通法庭
                                          法  官 張筱琪
右正本證明與原本無異
如不服本裁定應於送達後五日內向本院提出抗告狀
                                          書記官 潘文賢
中      華      民      國    九十二    年      七      月    三十一    日


司法院資訊處製作；財團法人民間司法改革基金會備份。
